# 库存股回购手续费的处理

提问人：茶前饭后 时间：2019-01-30 08:17:57
请教版主，回购库存股手续费及利息收入，印花税都放在库存股吧？不同公司处理方式貌似还有差异，望版主指点！

回答人：chenyiwei
与回购事项直接相关的手续费冲减权益，利息收入（不清楚如何产生的）应正常计入损益。按交易额计算的印花税可以计入权益。

提问人：茶前饭后 时间：2019-02-02 08:39:16
请教陈版，再追问一下，一家公司的库存股暂未明确使用项目，只是大致有个范围，这样情况下是否需要在股份支付项目里面做披露描述吗？

回答人：chenyiwei
如果只是回购，但尚未明确用途，也没有成形的股份支付计划，则无需作为股份支付披露。关键是看是否符合股份支付的确认条件。